臺灣高等法院高雄分院刑事判決
111年度金上訴字第117號
上  訴  人  臺灣橋頭地方檢察署檢察官
被      告  林芳馨


上列上訴人因被告洗錢防制法等案件，不服臺灣橋頭地方法院11
0年度金訴字第161號，中華民國111年2月25日第一審判決（起訴
案號：臺灣橋頭地方檢察署110年度偵字第8095號），提起上訴
，本院判決如下：
    主  文
上訴駁回。
    理  由
一、經本院審理結果，認第一審判決對被告林芳馨為無罪之諭知
    ，核無不當，應予維持，並引用第一審判決書記載之證據及
    理由（如附件）。　　
二、檢察官上訴意旨略以：原審針對類似個案判決有罪者如110
    年度金訴字第99、105、150號、110年度簡上字第173、191
    號等等，判決無罪者如109年度金訴字第33 號、110年度金
    訴字第74、76號，觀諸其判決有罪或無罪之癥結，顯係在於
    被告能否提出與對方完整之LINE對話紀錄，不管雙方之對話
    紀錄如何荒謬，祇要有完整的對話紀錄即予以採信，否則就
    不予採信。殊不知詐騙集團為逃避訴追，其犯罪手法業已升
    級，皆與提供帳戶或車手等人，授予教戰守則，凡遇追訴臨
    訟之時，即行提出完整之對話紀錄，塑造本身亦係被害人，
    用以取信。惟不論雙方之對話紀錄是否完整，對方仍屬於虛
    幻之網路幽靈本質，並無差別。被告與真實姓名年籍資料均
    不詳之人，素未謀面，毫無信任關係，僅係為達自身目的，
    猶出於僥倖心理，任人唆使差遣，而就對方所稱帳戶用途之
    真偽、適法性均漠不關心，事後再作無辜狀，原審濫情，遽
    予採信，恐成助長犯罪猖獗之幫兇，其認事用法顯有違經驗
    法則，尚嫌率斷。
三、經查：
㈠、幫助詐欺意思具備與否之判斷基準：①刑法上所謂幫助他人犯
    罪，係指對他人決意實行之犯罪有認識，而基於幫助之意思
    ，於他人犯罪實行之前或進行中施以助力，給予實行上之便
    利，使犯罪易於實行，而助成其結果發生者。即行為人對其
    幫助之行為與被幫助犯罪侵害法益之結果間有因果關係之認
    知，仍屬意為之，即得認有幫助犯罪之故意（最高法院107 
    年度台上字第1837號判決亦同此旨）。②然而，幫助意思不
    以明知其行為係提供正犯助力為限，預見其行為能提供正犯
    助力而不違背其本意者，亦包括在內。③是在提供帳戶資料
    遭詐欺集團作為財產犯罪使用之情形，⑴帳戶提供人明知並
    有意使詐欺集團使用者，即明確具有幫助意思；⑵但在帳戶
    提供人係基於外觀非供詐欺之特定目的，如辦理貸款、求職
    條件、工作需要、短暫借用等所交付者，基於帳戶可供資金
    進出匯入提領使用為眾所皆知之事實，在判斷帳戶提供人是
    否具有預見而不違背其本意之幫助意思，應從交付前之磋商
    查證，斟酌被告教育程度、生活環境及其他情事，是否已達
    若一般人處於相同情況亦將相信非供詐欺集團使用之程度，
    若是，即應認不具有幫助之意思。
㈡、故而，對於行為人單純交付帳戶予他人且遭詐欺集團利用作
    為詐騙工具者，除非係幽靈抗辯，否則不宜單憑行為人係心
    智成熟之人，既具有一般知識程度，或有相當之生活、工作
    或借貸經驗，且政府或媒體已廣為宣導詐欺集團常利用人頭
    帳戶作為其等不法所得出入等事，即以依「一般常理」或「
    經驗法則」，行為人應可得知銀行申辦開戶甚為容易，無利
    用他人帳戶之必要，或帳戶密碼與提款卡應分別保存，或不
    應將存摺、提款卡交由素不相識之人，倘遭不法使用，徒增
    訟累或追訴危險等理由，認定其交付帳戶予他人使用，必定
    成立幫助詐欺及洗錢犯行。而應綜合各種主、客觀因素及行
    為人個人情況，例如：行為人原即為金融或相關從業人員、
    或之前有無相同或類似交付帳戶之經歷、甚而加入詐欺集團
    、或是否獲得顯不相當之報酬、或於交付帳戶前特意將其中
    款項提領殆盡、或已被告知係作為如地下博奕、匯兌等不法
    行為之用、或被要求以不常見之方法或地點交付帳戶資料等
    情，來判斷其交付帳戶行為是否成立上開幫助罪。畢竟「交
    付存摺、提款卡」與「幫助他人詐欺及洗錢」不能畫上等號
    ，又「不確定故意」與「疏忽」亦僅一線之隔，自應嚴格認
    定，以實務上常見之因借貸或求職而提供帳戶而言，…尚不
    宜「事後」以「理性客觀人」之角度，要求其等於借貸或求
    職當時必須為「具有一般理性而能仔細思考後作決定者」，
    無異形同「有罪推定」。而應將其提供帳戶時之時空、背景
    ，例如是否類同重利罪之被害人，係居於急迫、輕率、無經
    驗或難以求助之最脆弱處境、或詐騙集團係以保證安全、合
    法之話術等因素納為考量。倘提供帳戶者有受騙之可能性，
    又能提出具體證據足以支持其說法，基於無罪推定原則，即
    應為其有利之認定（最高法院111年度台上字第1075號判決
    意旨參照）。
㈢、原審依調查證據之結果，斟酌全辯論意旨，認被告犯罪不能
    證明，乃依法為被告無罪之諭知，對就前揭上訴理由亦已逐
    一說明:檢視被告之辯解及卷附被告與「Bar Hsui Wei」聯
    繫之對話內容「Bar HsuiWei 」LINE帳號之簡介，顯示被告
    會與「Bar Hsui Wei」聯繫，是經過「張大夫」之人介紹認
    識，且依據對話過程中，「Bar Hsui Wei」以「你的丈夫」
    稱呼「張大夫」，稱「張大夫」會與被告結婚，被告之回應
    自然；及被告會向「Bar Hsui Wei」探詢加拿大疫情嚴重與
    否、「張大夫」是否可順利來臺，對「張大夫」流露關心之
    情，可認定被告主觀上之認知其與「張大夫」間確實有親密
    情誼，其因而深信「張大夫」所介紹之律師「Bar Hsui Wei
    」可為「張大夫」提供協助，配合「Bar HsuiWei 」提供帳
    戶供匯款、提領款項購買比特幣等指示以提供協助；並被告
    所辯稱其認知要提領款項購賣比特幣之目的為購買房屋等，
    亦可經由被告與「Bar Hsui Wei」聯繫對話中提及房屋等內
    容，佐證「張大夫」有應允送被告房子，被告對此深信不疑
    ，方依照「Bar Hsui Wei」指示而為，則原審已於判決理由
    詳敘其所憑之證據及理由，並就採信被告辯解之依據詳細論
    述，且無違反經驗、論理法則之處，並無檢察官所指被告只
    要提出與對方完整之LINE對話紀錄，不管雙方之對話紀錄如
    何荒謬即予以採信之情形。又依上述，可見被告是相信與其
    有親密情誼所謂「張大夫」之人欲贈送其房子，為協助「張
    大夫」完成買房，而與「Bar Hsui Wei 」聯繫並配合指示
    ，依對話過程，可見被告應係落入所謂「張大夫」、「Bar 
    Hsui Wei」以感情為訴求之設計圈套，被告雖與「張大夫」
    尚無實際見面，然基於與「張大夫」間有親密情誼，對「張
    大夫」贈屋一同在臺灣生活有所信賴，方依所謂替「張大夫
    」處理事務之律師「Bar Hsui Wei」指示，領款購買比特幣
    ，依上述情事，實尚難認定任何人當時處於被告同一處境，
    仍能察覺對方為詐欺集團而生起幫助詐欺、洗錢之意思。則
    以被告當時情境判斷，與檢察官上訴意旨指稱：對素未謀面
    ，毫無信任關係之對方，僅係為達自身目的，出於僥倖心理
    ，任人唆使差遣而就對方所稱帳戶用途之真偽、適法均漠不
    關心，事後再作無辜狀之情況，並不相同，依前說明，被告
    實有受騙之可能性，且能提出具體證據足以支持其說法，基
    於無罪推定原則，即應為其有利之認定，故認被告辯稱主觀
    上無詐欺取財及洗錢之不確定故意，可以採信。
四、綜上所述，原審因而以不能證明被告犯罪；依法為無罪之諭
    知，自無違誤。檢察官上訴仍執原審已詳予斟酌之證據，對
    於原判決已說明事項及屬原審採證認事職權之適法行使，逕
    為相異評價，復未提出其他積極證據證明被告確有本案公訴
    意旨所指幫助詐欺、洗錢犯行，尚難說服本院推翻原判決，
    另為不利於被告之認定，其上訴為無理由，應予駁回。
據上論結，應依刑事訴訟法第368條，判決如主文。
本案經檢察官饒倬亞提起公訴，檢察官陳登燦提起上訴，檢察官
劉玲興到庭執行職務。 
中　　華　　民　　國　　111 　年　　6 　　月　30 　　日
                    刑事第三庭  審判長法  官  吳進寶
                                      法  官  方百正
                                      法  官  陳億芳
以上正本證明與原本無異。
檢察官如不服本判決，如認有刑事妥速審判法第9 條之理由，應
於收受本判決後20日內向本院提出上訴書狀，其未敘述上訴理由
者，並得於提起上訴後20日內向本院補提理由書狀（均須按他造
當事人之人數附繕本）「切勿逕送上級法院」。
刑事妥速審判法第9 條規定：
除前條情形外，第二審法院維持第一審所為無罪判決，提起上訴
之理由，以下列事項為限：
一、判決所適用之法令牴觸憲法。
二、判決違背司法院解釋。
三、判決違背判例。
刑事訴訟法第377 條至第379 條、第393 條第1 款規定，於前項
案件之審理，不適用之。
中　　華　　民　　國　　111 　年　　6 　　月　30 　　日
                                      書記官  陳慧玲
附件
臺灣橋頭地方法院刑事判決　　　　　　110年度金訴字第161號
公　訴　人　臺灣橋頭地方檢察署檢察官
被　　　告　林芳馨
上列被告因洗錢防制法等案件，經檢察官提起公訴（110 年度偵
字第8095號），本院判決如下：
    主  文
林芳馨無罪。 
一、公訴意旨略以：被告林芳馨於民國109年10月6日前某時許，
    透過LINE通訊軟體(下稱LINE)結識真實姓名年籍不詳，暱稱
    為「BarHsuiWei」之詐欺集團成員，林芳馨可預見提供自己
    金融帳戶收受他人來路不明之款項再代為轉出或購買虛擬貨
    幣，可能供作他人作為財產犯罪及洗錢之工具，以便利贓款
    取得及掩飾來源、去向，猶為了領取報酬，基於縱有人持其
    金融帳戶實行財產犯罪，供人匯款後再由其提領製造金流斷
    點，掩飾特定犯罪所得來源、去向，亦不違背其本意之間接
    故意，與「BarHsuiWei」共同意圖為自己不法之所有，基於
    詐欺及洗錢之犯意聯絡，而分別於109年10月6日前某時許及
    同年月26日某時許，以LINE翻拍存摺封面之方式，將其所申
    辦之玉山銀行帳戶(帳號：000-0000000000000號，下稱玉山
    銀行帳戶)及高雄農會帳戶(帳號：000-00000000000000號，
    下稱高雄農會帳戶)提供予「BarHsuiWei」，嗣「BarHsuiWe
    i」取得上開帳戶資料後，再由真實姓名年籍不詳之詐欺集
    團成員，以附表「遭詐騙方式」欄所示之時間及方式，詐欺
    如附表「告訴人」欄所示之人，致使渠等陷於錯誤，而分別
    於附表「匯款時間」欄所示之時間，將如附表「匯款金額」
    欄所示之金額，匯入如附表「匯入帳戶」欄所示之帳戶，而
    受有財產上之損害。林芳馨復依照「BarHsuiWei」之指示，
    分別提領如附表「提領時間、金額」欄之金錢，並在高雄市
    ○○區○○街00號之統一便利超商門市，向真實姓名年籍不詳之
    比特幣賣家購買比特幣，再由林芳馨指示各該比特幣賣家，
    直接將購買之比特幣打入「BarHsuiWei」之電子錢包內，林
    芳馨因而獲得報酬共新臺幣(下同)2,000元，因認被告涉犯
    刑法第339條第1項詐欺取財、洗錢防制法第14條第1項洗錢
    等罪嫌。
三、次按犯罪事實應依證據認定之，無證據不得認定犯罪事實；
    不能證明被告犯罪者，應諭知無罪之判決，刑事訴訟法第15
    4 條第2 項、第301 條第1 項分別定有明文。又認定不利於
    被告之事實，須依積極證據，苟積極證據不足為不利於被告
    事實之認定時，即應為有利於被告之認定，更不必有何有利
    之證據；認定犯罪事實所憑之證據，雖不以直接證據為限，
    間接證據亦包括在內，然而無論直接或間接證據，其為訴訟
    上之證明，須於通常一般之人均不致有所懷疑，而得確信為
    真實之程度者，始得據為有罪之認定，若其關於被告是否犯
    罪之證明未能達此程度，而有合理性懷疑之存在，致使無從
    形成有罪之確信，根據「罪證有疑，利於被告」之證據法則
    ，即不得遽為不利於被告之認定。另按事實之認定，應憑證
    據，如未能發現相當證據，或證據不足以證明，自不能以推
    測或擬制之方法，以為裁判之基礎。再刑事訴訟法第161 條
    第1 項規定：檢察官就被告犯罪事實，應負舉證責任，並指
    出證明之方法。因此，檢察官對於起訴之犯罪事實，應負提
    出證據及說服之實質舉證責任。倘其所提出之證據，不足為
    被告有罪之積極證明，或其指出證明之方法，無從說服法院
    以形成被告有罪之心證，基於無罪推定之原則，自應為被告
    無罪判決之諭知（最高法院30年上字第816號、76年台上字
    第4986號、40年台上字第86號、92年台上字128號判例意旨
    參照）。
四、公訴意旨認被告林芳馨涉有上開犯嫌，無非係以被告林芳馨
    於警詢、偵訊中之供述、告訴人徐瑞月於警詢中之指訴、郵
    政跨行匯款申請書( 徐瑞月) 2 份、告訴人徐瑞月與真實姓
    名年籍不詳，臉書暱稱為「Tamir Sibhat( 詹姆士) 」之對
    話紀錄1 份、告訴人郭穗慧於警詢中之指訴、郵政跨行匯款
    申請書( 郭穗慧) 2 份、告訴人黃彥琳於警詢中之指訴、合
    作金庫商業銀行匯款申請書代收入傳票( 黃彥琳) 3 份、告
    訴人黃彥琳所申辦之合作金庫銀行存摺封面、交易明細各1
    份、告訴人黃彥琳與暱稱「Larry 」之LINE對話紀錄1 份、
    被告林芳馨與「Bar Hsui Wei」之LINE對話紀錄、本案玉山
    銀行帳戶交易明細、本案高雄農會帳戶交易明細各1 份、高
    雄市○○地區○○000 ○0 ○00○○區○○○○0 ○○0000000000號函等為
    其主要論據。訊據被告林芳馨固不否認有提供上開2 帳戶之
    照片予「Bar Hsui Wei」，並依其指示，於上開時地提領告
    訴人等受騙之款項後，向不詳之人購買比特幣等事實，惟堅
    詞否認有何公訴意旨所指之犯行，辯稱：我是在LINE認識一
    位「張大夫」，他介紹「BAR HSUI WEI」給我認識，「Bar 
    Hsui Wei」說他是律師要認我做乾妹妹，當時婚姻有挫折，
    他說了一些有的沒的，說會來臺灣怎麼樣，叫我提供帳號幫
    他交易比特幣，並且說甚麼時候錢會出來，叫我去查並領出
    來幫他交易，比特幣的賣家都是「Bar HsuiWei 」找的等語
    （金訴卷第51頁至第54頁）。經查：㈠上開不爭執事項，業
    據被告於警詢、偵訊與本院審理時均供承不諱（警卷第3 頁
    至第14頁；偵卷第19頁至第22頁；審金訴卷第50頁至第54頁
    ），與告訴人徐瑞月、郭穗慧、黃彥琳於警詢中證述大致相
    符（警卷第17頁至第18頁、第21頁至第23頁、第25頁至第31
    頁），復有徐瑞月提供之109 年10月27日郵政跨行匯款申請
    書2 紙、Messenger 通訊軟體、LINE通訊軟體對話紀錄翻拍
    照片（警卷第69頁至第71頁、第73頁至第81頁）、郭穗慧提
    供之109 年11月16日、109 年12月2 日郵政跨行匯款申請書
    2 紙（警卷第93頁至第95頁）、黃彥琳提供之109 年11月24
    日、109 年12月3 日合作金庫商業銀行匯款申請書代收入傳
    票2 紙、合作金庫銀行南豐原分行帳戶存摺封面及交易明細
    、Messenger 通訊軟體、LINE通訊軟體對話紀錄翻拍照片（
    警卷第107 頁、第109 頁至第113 頁、第115 頁至第122 頁
    ）、被告林芳馨提供之LINE通訊軟體對話紀錄翻拍照片（警
    卷第139 頁至第160 頁）、被告上開玉山銀行帳戶及高雄市
    高雄地區農會帳戶客戶基本資料及交易明細（警卷第161 頁
    至第171 頁）等在卷可資參照，此部分事實，應可認定。
  ㈡被告林芳馨（以下對話簡稱：馨）與「Bar Hsui Wei（以下
    對話簡稱：B ）」聯繫後，其等間之對話略以：（警卷第14
    1 頁至第142 頁）　　
B ：見到您很高興，謝謝您與許修兒聯繫，很高興為您提供幫助，我該如何幫助您？ 馨：那麼他是怎麼跟你說我的。 B ：哦，抱歉是誰？  馨：張大夫把你介紹給我認識，但是我也不知道怎麼跟你說  B ：你的丈夫要我們幫助他，你會幫助他購買比特幣總是為他完成文件，他已故的父親錢在迪拜之前來臺灣，以滿足你。 B ：哦，他告訴我這麼多關於你的事，他告訴我你也是他的妻子，他會早點嫁給你。  馨：他沒有把我的需求跟你說嗎                .                .               .  B ：你不需要投資任何錢，所有你需要做的，就是為你的丈 夫購買比特幣。我會給你比特幣在臺灣線，我會添加他 ，和他說話，首先我需要你的資訊。當你收到錢你會用， 他來購買比特幣。  馨：但是我該去哪裡買  B ：我給你我賣的，你會去見他。然後從他那裡買            
    可知被告會與「Bar Hsui Wei」聯繫，確實係經由所謂「張
    大夫」之人介紹認識，而「Bar Hsui Wei」以「你的丈夫」
    稱呼「張大夫」，以及向被告述說「張大夫」稱被告為其妻
    子、「張大夫」會與被告結婚等語時，被告均無表示疑惑不
    解之意，可見被告先前應已與所謂「張大夫」之人透過通訊
    軟體建立一定之親密情誼。
  ㈢被告與「Bar Hsui Wei」對話時，提及「律師是要我存錢進
    入我的存摺嗎」、「對了想問一下律師現在的武漢肺炎很嚴
    重在加拿大還好嗎？他們要過來臺灣可以通過嗎？」等語，
    有上開對話記錄可參（警卷第143 頁），再參酌「Bar Hsui
    Wei 」LINE帳號之簡介載有「以法律國際的身份工作」之事
    實，亦有「Bar Hsui Wei」之LINE帳號翻拍照片可佐（警卷
    第139 頁），可認被告稱其認知「Bar Hsui Wei」係律師身
    分等語可採；自該對話亦可知被告所稱「他們」應係指「張
    大夫」，其向「Bar Hsui Wei」探詢加拿大疫情嚴重與否、
    「張大夫」是否可順利來臺，對「張大夫」流露關心之情，
    亦可認定被告主觀上之認知其與「張大夫」間確實有親密情
    誼，其因而深信「張大夫」所介紹之律師「Bar Hsui Wei」
    具有法律背景可為「張大夫」提供協助，配合「Bar Hsui
    Wei 」提供帳戶供匯款、提領款項購買比特幣等指示以提供
    協助，其主觀上是否有詐欺取財、洗錢之不確定故意，已有
    疑義。
  ㈣被告另於警詢偵訊中辯稱：我在臉書社群軟體上交友認識的
    另一名朋友（對話記錄已刪除），當時這名網友稱說要買房
    子給我，他知道我的婚姻不好，他說他是加拿大人，我就相
    信他了，他叫我加line聯繫另外一位朋友綽號「Bar Hsui
    Wei 」，請我提供存摺帳戶供他代買比特幣等語（警卷第6
    頁；偵卷第20頁），參照上述說明，可知被告於警詢、偵訊
    中所說之網友即為「張大夫」。再者，被告與「Bar Hsui
    Wei 」之間，就房子一事有如下對話（警卷第152 頁、第15
    6 頁、第159 頁）：　　
　　6 頁、第159 頁）：
B ：我們需要在下週開始尋找房。 馨：房子找附近機能性 好一些可以嗎？這樣子比方便，哥哥辛苦了。             .              . ：為什麼這麼多錢又要買幣嗎？ B ：我們需要完成付款，以便我們可以買新房子。             .             . B ：你可以在星期六看到新房子。 馨：我要新家地址。 B ：是的，一旦完成交易，我會寄給您，一旦您購買比特幣，我會在今晚寄給您。 
   可知被告所述網友即「張大夫」要送其房子一事，應屬可信
   ；再核以「Bar Hsui Wei」要求被告提供帳戶、供匯款並依
   指示購買比特幣期間，提及完成付款以便買房子、被告完成
   比特幣交易即可提供新房地址等情，亦可認所謂「張大夫」
   應允送被告房子，應係透過依「Bar Hsui Wei」指示購買比
   特幣之方式完成；而依被告主動要求房子之機能性，急於知
   悉新房子地址等心理，堪認被告對於「張大夫」欲送其房子
   一事深信不疑。因此，被告基於相信與其有親密情誼之人欲
   贈送房子，為協助「張大夫」完成買房，而與「Bar HsuiWei
    」聯繫並配合指示，顯見被告應係落入所謂「張大夫」、「
   Bar Hsui Wei」所設計之圈套遭騙，被告辯稱主觀上無詐欺
   取財及洗錢之不確定故意，應堪採信。
  ㈤公訴意旨雖以被告自陳知悉政府宣導帳戶不能借他人使用及
    高雄市○○地區○○○區○○○○0 ○○0000000000號函所
    載開戶時有進行洗錢防制宣導等情（偵卷第21頁、第29頁）
    ，認被告主觀上有詐欺取財及洗錢之不確定故意。然近來詐
    騙集團以各種手段詐騙使人提供金融帳戶後，進而使用該帳
    戶資料遂行其詐騙行為利用被騙之人代為提領款項之情亦非
    少見，雖於事後檢視、回顧整個過程，往往會發現其中或有
    疑點，詐騙集團正是抓準其已取得遭利用者信任、疏於防備
    之心態而騙取金融帳戶資料，並唆使被利用者協助提領受騙
    款項等行為。本案被告遭詐騙集團利用其婚姻關係不佳之心
    理弱點，使其逐步落入詐騙集團所設定之劇本中而渾然不知
    ，自不能以被告有為公訴意旨所指之客觀行為，及被告知悉
    相關之洗錢防制宣導，即逕予推論其主觀上有詐欺取財及洗
    錢之不確定故意。況詐騙集團所實行之詐騙手法變化多端，
    政府、金融機構、電視媒體對於詐騙集團手法雖已極力宣導
    ，民眾遭騙之情事仍一再發生，且被害人中不乏高學歷、職
    業收入優渥或社會地位非低者，受騙之原因亦不乏許多不合
    常情或可輕易識破者，自不能以一般客觀常人智識經驗為基
    準，驟然推論被告必有相當警覺程度、對構成犯罪事實必有
    預見。參以，證人即告訴人徐瑞月經詐騙集團以「我的愛」
    、「我的愛人」相稱，實施如附表編號1 所示手法使其受騙
    等情，據其於警詢中證述明確，並有其所提供之Messenge r
    通訊軟體、LINE通訊軟體對話紀錄翻拍照片（警卷第17頁至
    第19頁、第73頁至第81頁）可考，即可知詐騙集團透過通訊
    軟體編織謊言與被害人建立情誼，再利用該情誼使被害人逐
    步落入其等圈套遂行詐騙目的之手法，與被告情節極為相似
    ，相關詐騙集團與洗錢行為之防制宣導，仍不足以阻絕層出
    不窮之詐騙犯行，公訴意旨以上開被告自陳及函文之內容，
    推論被告主觀上有詐欺取財及洗錢之不確定故意，尚不足採
    之為被告不利之認定。
  ㈥綜上所述，本件依檢察官提出之證據，僅能證明被告有提供
    上開帳戶為詐騙集團用於詐騙告訴人等匯入款項，及被告有
    提領該款項購買比特幣等情，然尚不足認定被告主觀上有與
    「Bar Hsui Wei」共同詐欺取財、洗錢之不確定故意，被告
    之犯行，未達於通常一般之人均不致有所懷疑，而得確信其
    為真實之程度者，依照前揭說明，自應對被告為無罪之諭知
    。
據上論斷，應依刑事訴訟法第301條第1項，判決如主文。
本案經檢察官饒倬亞提起公訴，檢察官陳登燦到庭執行職務。
中    華    民    國   111    年    2     月    25    日
                  刑事第一庭    審判長法  官  楊智守
                                      法  官  王奕華
                                      法  官  陳狄建
附表：
編號 告訴人 遭詐騙方式 匯款時間 匯款金額(新臺幣) 匯入帳戶 提領時間、金額 1 徐瑞月 於109年5月4日透過臉書結識真實姓名年籍不詳，臉書暱稱為「Tamir Sibhat(詹姆士)」之人，該人向其佯稱，因需費用在伊朗辦理結婚證，而需錢孔急，致告訴人徐瑞月陷於錯誤，將總計257,000元匯入對方指定之帳戶。 109年10月27日16時43分許 130,000元 本案玉山銀行帳戶  109年10月28日9時47分許，在玉山銀行臨櫃提款250,000元    109年10月27日17時2分許 127,000元   2 郭穗慧 於109年10月4日透過臉書結識真實姓名年籍不詳，自稱在加拿大船隻擔任船務之男子，該人向其佯稱，欲將身上的價值35萬歐元之貴重物品，寄託予告訴人郭穗慧保管，惟告訴人需先支付托運費用，致告訴人陷於錯誤，將總計490,130元匯入對方指定之帳戶。 109年11月16日12時7分許 134,923元 本案玉山銀行帳戶 484,000元 於109年11月17日11時53分許，在玉山銀行臨櫃提款132,000元    109年12月2日13時47分許 355,207元  於109年12月3日11時28分許，以自動櫃員機提款2,000元       於109年12月4日12時21分許，在玉山銀行臨櫃提款350,000元 3 黃彥琳 於109年9月24日16時13分許，透過臉書結識真實姓名年籍不詳，暱稱為「Masud Rana」、LINE暱稱為「Larry」者，該人向其佯稱，欲請告訴人黃彥琳收取貨物，惟需先墊付運輸費，致告訴人陷於錯誤，將總計509,786元匯入對方指定之帳戶。 109年11月24日13時27分許 130,385元 本案玉山銀行帳戶 於109年11月25日10時37分許，在玉山銀行臨櫃提款200,000元(含告訴人黃彥琳所匯入之130,385元)    109年12月3日12時48分許 379,401元 本案高雄農會帳戶 於109年12月4日11時42分許，在高雄農會臨櫃提款520,000元(含告訴人黃彥琳所匯入之379,401元)